臺灣板橋地方法院刑事判決　　　　　　 94年度交易字第324號
公　訴　人　臺灣板橋地方法院檢察署檢察官
被　　　告　甲○○
選任辯護人　張秀夏律師
　　　　　　郭睦萱律師
　　　　　　尤淳郁律師
上列被告因過失傷害案件，經檢察官提起公訴（94年度偵字第17
122 號），本院判決如下：
    主  文
甲○○因過失傷害人致重傷，處有期徒刑肆月，如易科罰金，以
銀元佰元即新臺幣玖佰元折算壹日。
    事  實
一、甲○○於民國93年7 月16日8 時45許，駕駛車牌號碼MK-976
    5 號自用小客車，沿臺北縣三峽鎮○○路由南往北方向行駛
    ，迨其行經二鬮路57號前時，明知駕駛人應注意車前狀況，
    並隨時採取必要之安全措施，而依當時天氣晴，日間自然光
    線視距良好，現場柏油路面、乾燥、無缺陷、無障礙物之路
    況，並無不能注意之情事，詎甲○○竟疏未注意其所駕駛汽
    車之前方，適有黃政賢亦未注意左右來車徒步橫越該處，仍
    貿然往前行駛，致其所駕駛車輛之右前車頭撞擊黃政賢，黃
    政賢因而受有顱骨骨折合併顱內多處出血、水腦症、左肺挫
    傷及左側第6 、7 肋骨骨折、腦脊髓液分流管功能障礙，經
    手術後仍有意識遲緩、言語不清、四肢乏力、眩暈、幻覺和
    怪異行為等後遺症之重大難治之重傷害。又甲○○於偵查犯
    罪機關未察覺其犯行前，於警方在現場處理時，承認為肇事
    人自首犯罪並接受裁判。
二、案經被害人黃政賢之妻乙○○訴由臺北縣政府警察局三峽分
    局報請臺灣板橋地方法院檢察署檢察官偵查起訴。
    理  由
甲、證據能力部分：
一、又按除顯有不可信之情況外，公務員職務上製作之紀錄文書
    、證明文書及從事業務之人於業務上或通常業務過程所須製
    作之紀錄文書、證明文書得為證據，刑事訴訟法第159 條之
    4 第1 、2 款定有明文。查道路交通事故肇事人自首情形紀
    錄表、道路交通事故調查報告表(一)(二)及現場圖、財團法人亞
    東紀念醫院（下稱亞東醫院）診斷證明書、及臺北縣政府警
    察局舉發違反道路交通管理事件通知單影本1 件等書證，性
    質上均為被告以外之人於審判外之書面陳述紀錄，然分別為
    公務員職務上製作之證明文書、紀錄文書，及從事業務之人
    於業務上所須製作之證明文書，均無顯不可信之情況，依前
    開刑事訴訟法第159 條之4 第1 、2 款規定，為傳聞證據之
    例外情形，均具有證據能力。至辯護人以亞東醫院93年10月
    25日、94年2 月15日、94年2 月16日之診斷證明書與國泰人
    壽保險股份有限公司所提供之訪查照片，被害人黃政賢實際
    傷勢程度與診斷證明書所載不同，顯有不可信之情形，應無
    證據能力云云，然查依本院向亞東醫院函調被害人之病歷資
    料，有95年10月26日亞歷字第0956410544號函所附之病歷影
    本計285 張可資參酌，並對照如下所述之亞東醫院及臺大醫
    院所為之重傷程度鑑定內容，足認亞東醫院之診斷證明內容
    ，並無顯不可信之情形，是上開辯護人之抗辯，不足採信。
二、辯護人又以：臺灣省臺北縣區車輛行車事故鑑定委員會函及
    覆議委員會函所附鑑定意見，因屬傳聞證據，且上開鑑定人
    未庭說明及具結，應無證據能力；另亞東醫院對被害人黃政
    賢傷勢是否已達刑法重傷程度之鑑定報告，乃依據錯誤之診
    斷證明書而為鑑定，且鑑定人未經具結，亞東醫院之鑑定應
    無證據能力云云。然按「鑑定之經過及其結果，應命鑑定人
    以言詞或『書面』報告」，同法第206 條第1 項規定甚明，
    是鑑定人以書面為鑑定報告提出於法院，依刑事訴訟法第
    159 條第1 項立法理由及同法第206 條第1 項規定，即具有
    證據能力。又法院或檢察官得囑託醫院、學校或其他相當之
    機關、團體為鑑定，或審查他人之鑑定，並準用第203 條至
    第206 條之1 之規定，其須以言詞報告或說明時，得命實施
    鑑定或審查之人為之，刑事訴訟法第208 條第1 項亦定有明
    文。依此，檢察官對於偵查中之案件，認須實施鑑定者，固
    應就具體個案，選任鑑定人或囑託鑑定機關（團體）為之；
    但對於司法警察機關調查中之案件，或有量大或急迫之情形
    ，為因應實務之現實需求，如檢察官針對該類案件之性質（
    例如：查扣之鈔卷必須鑑定是否為偽鈔，或毒品必須檢驗其
    成份，對於查扣之槍砲彈藥必須檢驗有無殺傷力案件等），
    認為當然有鑑定之必要者，經參考法務部92年5 月20日法檢
    字第092080203 號函送之法務部「因應刑事訴訟法修正工作
    小組」研討之刑事訴訟法修正相關議題第21則之共識結論，
    以及臺灣高等法院於92年8 月1 日舉行之刑事訴訟法新制法
    律問題研討會第三則法律問題研討結果之多數說（載於司法
    院92年8 月印行「刑事訴訟法新制法律問題彙編」第15頁至
    第18頁），基於檢察一體原則，得由該管檢察長對於轄區內
    之案件，以事前概括選任鑑定人或囑託鑑定機關（團體）之
    方式，俾便轄區內之司法警察官、司法警察對於調查中之此
    類案件，得即時送請事前已選任之鑑定人或囑託之鑑定機關
    （團體）實施鑑定，該鑑定人或鑑定機關（團體）亦應視同
    受承辦檢察官所選任或囑託而執行鑑定業務，其等出具之書
    面鑑定報告應屬刑事訴訟法第206 條所定之傳聞例外，當具
    有證據能力（法務部92年9 月1 日法檢字第0920035083號函
    可供參照）。從而，本件車禍案件經由檢察官委託臺灣省臺
    北縣區車輛行車事故鑑定委員會及覆議委員會等單位實施鑑
    定，由該等鑑定機關所出具之臺灣省臺北縣區車輛行車事故
    鑑定委員會94年6 月28日北縣鑑字第0945180727號鑑定意見
    書函文及臺灣省車輛行車事故覆議鑑定委員會函，及本院依
    被告之聲請送請亞東醫院所為被害人之傷勢是否已達重傷程
    度之鑑定，而由亞東醫院出具之亞東醫院95年1 月17日亞歷
    字第0956410021號函，依上開說明，即均具有證據能力而得
    為本案之證據。
三、次按被告以外之人於審判外之陳述，雖不符前4 條之規定，
    而經當事人於審判程序同意作為證據，法院審酌該言詞陳述
    或書面陳述作成時之情況，認為適當者，亦得為證據。當事
    人或辯護人於法院調查證據時，知有第159 條第1 項不得為
    證據之情形，而未於言詞辯論終結前聲明異議者，視為有前
    項之同意。刑事訴訟法第159 條之5 定有明文。本案被告於
    準備程序中對於檢察官所提各項證據方法之證據能力均表示
    「沒意見，同意有證據能力」（上開一、二點除外），且本
    案言詞辯論終結前，被告並未爭執被告以外之人於審判外（
    如證人即告訴人乙○○，證人劉寺淑、邱純蘭於警詢及偵查
    時）之言詞陳述或書面陳述，無證據能力，揆諸上開規定，
    應認被告及其辯護人已同意上開各該證據方法得作為證據，
    而本院審酌上開各該證據均非非法取得之證據，並無證據力
    明顯過低之情形，復經本院於審判期日就上開證據依法進行
    調查、辯論，依法自有證據能力，附此敘明。
乙、實體部分：
一、訊據被告甲○○對於上揭時地駕車行經肇事地點時，所駕駛
    車輛之右前車頭撞擊黃政賢，黃政賢因而受有傷害之事實固
    坦承不諱，惟矢口否認被訴過失致重傷犯行，辯稱：案發地
    是鄉○○○路，伊駕駛車輛靠右行駛，伊每天上班都會經過
    該處，亦知道該工廠內有多位工作人員及堆高機出入，所以
    經過時伊會放慢車速，當時伊的前方淨空，不知為何被害人
    突然衝出，撞上伊的車右邊，伊也無法即時反應，本件肇事
    主因係因被害人穿越道路未注意左右來車，伊並無過失，且
    本件被害人當時受傷並沒有那麼嚴重，保險公司亦不予以理
    賠，應非達重傷害之程度云云。惟查：
（一）上開犯罪事實，已據告訴人乙○○指訴在卷，且經車禍當
      時目擊之證人劉寺淑、邱純蘭於警詢、偵查中證述屬實，
      並有道路交通事故調查表(一)、(二)及現場圖各1 份，及車禍
      現場、汽車受損照片共12張在卷可稽（見94年度他字第24
      50號偵查卷第16至18頁、第24至26頁、第30至37頁）。而
      被害人黃政賢確因本件車禍因而受有顱骨骨折合併顱內多
      處出血、水腦症、左肺挫傷及左側第6 、7 肋骨骨折、腦
      脊髓液分流管功能障礙及其他器質性精神病態之傷害，有
      亞東醫院93年10月25日、94年2 月5 日、2 月15日、2 月
      16日、3 月5 日診斷證明書各1 紙在卷可憑（同上偵查卷
      第6 、21、41、42頁）。
（二）被告雖以前詞置辯，但本次車禍發生經過，業據目擊證人
      劉寺淑於偵查時結證稱：「被害人當日是要從照片中左邊
      的倉車走到右邊去，我當時則在照片中左邊的辦公室內，
      照片中路看起來很大，其實路很小，照片中那支電線桿之
      位置其實是死角，會看不到來車」等語（見同上偵查卷第
      49頁）。且證人邱純蘭於偵查時亦結證稱：「當時我也是
      和被害人站在同一邊，被害人因為要去對面開堆高機，被
      害人當時沒有先注意左右有無來車，就逕行過馬路，走到
      一半時，就被被告的車所撞到」等語；（見同上偵查卷第
      49頁）。觀諸證人劉寺淑、邱純蘭上開證述情節，被害人
      已走到一半時才被告告的車輛撞到，可知被告於前揭時間
      駕駛自用小客車行經肇事地點，因被告疏未注意其所駕駛
      汽車之前方，適有黃政賢亦未注意左右來車徒步橫越該處
      ，仍貿然往前行駛，致其所駕駛車輛之右前車頭撞擊黃政
      賢等情，應堪認定。又依被告車輛受損照片觀之，從被告
      擋風玻璃車損情形，足徵車禍當時係被告之車輛撞上被害
      人，是辯護人辯護稱係被害人自右方撞上被告之車輛云云
      ，即不足採。第按汽車行駛時，應注意車前狀況隨時採取
      必要之安全措施，道路交通安全規則第94條第3 項定有明
      文。而當時天侯晴、日間自然光線、路面乾燥、無缺陷、
      無障礙物，視距良好，此有道路交通事故調查報告表(一)在
      卷可憑，是被告當時並無不能注意之情事，況被告亦自承
      其每天上班都會經過該處，亦知道該工廠內有多位工作人
      員及堆高機出入等情，詎其應注意，並能注意，而未注意
      車前狀況隨時採取必要之安全措施以致肇事，故其對車禍
      之發生應有過失。又本件交通事故發生之原因經請臺灣省
      臺北縣區車輛行車事故鑑定委員會及覆議委員會鑑定，同
      認被告駕駛自小客車，未注意車前況，為肇事原因，此有
      臺灣省臺北縣區車輛行車事故鑑定委員會94年6 月28日北
      縣鑑字第0945180727 號 鑑定意見書函文及臺灣省車輛行
      車事故覆議鑑定委員會函各1 件在卷可參（附於94年度他
      字第2450號偵查卷宗第55至57頁及94年度偵字第17122 號
      偵查卷第16頁）。
（三）又被告以保險公司不理賠，被害人之傷害應未達重傷害之
      程度云云，查被害人黃政賢確因本件車禍受有顱骨骨折合
      併顱內多處出血、水腦症、左肺挫傷及左側第6 、7 肋骨
      骨折、腦脊髓液分流管功能障礙，經施行多次顱部手術後
      ，仍有意識遲緩、言語不清、四股乏力、眩暈、幻覺和怪
      異行為等後遺症，日常生活起居需旁人照顧，屬重大不易
      治癒之疾病，有亞東醫院95年1 月17日亞歷字第09564100
      21號函1 紙可憑，又臺灣臺北地方法院受理給付保險金事
      件，將本案送國立臺灣大學醫學院附設醫院鑑定，該院亦
      函覆稱：黃政賢中樞神經系統機能極度障害，終身無法從
      事任何工作，全須他人扶助，包括食物攝取、大小便、穿
      脫衣物、起居、步行、入浴等皆無法自己為之，常需他人
      加以扶助等語，有該院95年9 月25日校附醫祕字第095000
      3485號函1 紙可參，是堪認被害人黃政賢已達重大難治之
      傷害，而屬於刑法第10條第4 項第6 款之重傷害。被告雖
      又以事故後被害人之傷勢並沒有那麼嚴重因認被害人目前
      之傷勢，與車禍無關云云。然被害人黃政賢於93年7 月16
      日急診治療及住院，於93年7 月16日施行開顱術摘除腦血
      腫，於93年7 月24日施行氣管切開術，於93年8 月20日顱
      骨修補術、於93年8 月4 日行腦髓液分流術，於93年9 月
      10日出院，於94年1 月22日再次住院，而於94年1 月26日
      施行腦髓液分流管重置術，於94年2 月5 日出院，病人現
      意識遲緩及有言語障礙，並於93年11月19日至亞東醫院精
      神科就診，家屬述自車禍開刀後性格改變，有退化及干擾
      行為，有幻覺、胡言亂語情形，宜密集觀療及追治療，
      經診斷有其他器質性精神病態，亦有93年10月25日、94年
      2 月15日、94年2 月16日亞東醫院診斷證明書各1 紙在卷
      可憑。足徵被害人黃政賢於本件車禍發生後，經多次顱部
      手術，即有言識遲緩及言語障礙之情形，故難認被害人黃
      政賢目前之病症非本件車禍引致。因此，被害人黃政賢所
      受之重傷害，與被告之過失行為，應有相當因果關係。
（四）第按行人穿越道路，應依左列規定：五在未設有行人穿越
      道亦非禁止穿越之路段穿越道路時，應注意左右無來車，
      始可小心迅速穿越。道路交通安全規則第134 條第5 款定
      有明文。本件案發地點為未設有行人穿越道，未劃分快慢
      車道之路段，有道路交通事故調查報告表(一)、道路交通事
      故現場圖及現場相片可憑，查被害人即行人黃政賢於未劃
      分快慢車道之路段穿越道路時未注意左右來車之事實，業
      據證人劉寺淑及邱純蘭證述無訛，業如前述，而本件經送
      台灣省車輛行車事故鑑定及覆議委員會，亦認定行人黃政
      賢橫越道路未注意來往車輛亦為肇事原因，有上開鑑定意
      見書及覆議鑑定委員會函各1 紙在卷足憑，揆之上開交通
      安全規則，足堪認定被害人黃政賢確有穿越道路未注意左
      右來車之情事，是行人即被害人黃政賢橫越道路亦有過失
      ，其與被告之過失併合而為本件被害人所受傷害發生之原
      因，惟被告過失傷害之刑責，當不能因此相抵而解免，其
      僅係供本院量刑之參酌，與告訴人日後請求民事賠償時，
      於請求範圍有無過失相抵之問題而已。
（五）又被告於肇事地點之未分向道路駕駛自小客車，雖偏左行
      駛，固違反道路交通安全規則第95條靠右行駛之規定，惟
      此僅能做為汽車駕駛人應受道路交通管理處罰條例第45條
      規定受行政處罰之認定，於本案殊非造成行車事故之因素
      ，另被告無照駕駛，雖有違規定，然究非造成本件行車事
      故之原因，亦附此敘明。
（六）綜上，本案事證明確，被告所辯不足採信，其過失犯行，
      洵堪認定，應依法論科。
二、按行為後法律有變更者，適用行為時之法律。但行為後之法
    律有利於行為人者，適用最有利於行為人之法律，刑法第2
    條第1 項定有明文（刑法第2 條係規範行為後法律變更所生
    新舊法律比較適用之準據法，是刑法第2 條本身雖經修正，
    但該條文既屬適用法律之準據法，本身尚無比較新舊法之問
    題，應逕適用裁判時之刑法第2 條規定以決定適用之刑罰法
    律）。又比較時應就罪刑有關之共犯、未遂犯、想像競合犯
    、牽連犯、連續犯、結合犯，以及累犯加重、自首減輕暨其
    他法定加減（如身分加減）與加減例等一切規定，綜其全部
    罪刑之結果而為比較。（最高法院95年第8 次刑事庭會議決
    議參照）。查被告行為後，刑法第33條第5 款有關罰金之最
    低數額、第62條有關自首、第41條有關易科罰金等規定，業
    於94年2 月2 日修正公布，刑法施行法亦於95年6 月14日修
    正增訂第1 條之1 （有關罰金之最高數額），並均自95 年7
    月1 日起施行，茲就比較情形分述如下：
  (一)刑法第33條第5 款有關罰金之最低數額部分，刑法分則編各
    罪所定罰金之貨幣單位原為銀元，修正前刑法第33條第5 款
    規定：「罰金：（銀元）1 元以上」，而銀元與新臺幣間之
    折算，依現行法規所定貨幣單位折算新臺幣條例規定，以銀
    元1 元折算新臺幣3 元；修正後刑法第33條第5 款則規定：
    「罰金：新臺幣1,000 元以上，以百元計算之」；經比較修
    正前、後之規定，修正後刑法第33條第5 款所定罰金之最低
    數額，較之修正前提高，自以修正前刑法第33條第5 款規定
    有利於被告。
  (二)刑法施行法第1 條之1 有關罰金之最高數額部分，修正刑法
    係自95年7 月1 日起施行，在此之前，刑法分則編有關罰金
    之貨幣單位係銀元（銀元與新臺幣之折算比例為一比三），
    ，且依刑法分則編應處罰金者，應適用罰金罰鍰提高標準條
    例第1 條、第5 條規定，就72年6 月26日前修正之刑法條文
    ，罰金數額提高2 至10倍，其後修正者則不提高倍數；而修
    正刑法施行後，因刑法第33條第5 款所定罰金之貨幣單位，
    經修正為新臺幣後，刑法分則各罪所定罰金之貨幣單位亦應
    配合修正為新臺幣，為使刑法分則編各罪所定罰金之最高數
    額與刑法修正前趨於一致，乃增訂刑法施行法第1 條之1 ：
    「中華民國94年1 月7 日刑法修正施行後，刑法分則編所定
    罰金之貨幣單位為新臺幣。94年1 月7 日刑法修正時，刑法
    分則編未修正之條文定有罰金者，自94年1 月7 日刑法修正
    施行後，就其所定數額提高為30倍。但72年6 月26日至94年
    1 月7 日新增或修正之條文，就其所定數額提高為3 倍」，
    亦即，自95年7 月1 日起，刑法分則編所定罰金之貨幣單位
    ，由原來之銀元改為新臺幣，且於94年1 月7 日刑法修正時
    （94年1 月7 日係立法院三讀通過之日期），刑法分則編未
    修正之條文定有罰金者，復未於72年6 月26日至94年1 月7
    日修正或新增，自95年7 月1 日起，有關罰金之數額提高為
    30倍。本案被告係犯刑法第284 條第1 項後段之過失致重傷
    罪，該罪有罰金刑之處罰，且該條文於94年1 月7 日刑法修
    正時未經修正，亦未於72年6 月20日至94年1 月7 日間修正
    過，依增訂刑法施行法第1 之1 條之規定，其罰金以新臺幣
    為單位，數額應提高30倍。此與修正前之罰金以銀元為單位
    ，適用罰金罰鍰提高標準條例第1 條規定，應提高10倍，再
    經折算為新臺幣（銀元與新臺幣之折算比例為一比三），換
    算結果，亦為30倍。從而，刑法分則編各罪所定罰金刑之最
    高數額，於上開規定修正後並無不同，對被告而言，並無不
    利。
  (三)刑法第62條有關自首之規定，行為時即修正前刑法第62條規
    定：「對於未發覺之罪自首而受裁判者，減輕其刑。但有特
    別規定者，依其規定」；裁判時即修正後刑法第62條則規定
    ：「對於未發覺之罪自首而受裁判者，得減輕其刑。但有特
    別規定者，依其規定」，亦即，由修正前之減輕其刑，修正
    為「得」減輕其刑，自屬法律有變更，經比較修正前、後之
    規定，以修正前之規定，較有利於被告。
  (四)刑法第41條有關易科罰金之規定，行為時即修正前刑法第41
    條第1 項前段規定：「犯最重本刑為5 年以下有期徒刑以下
    之刑之罪，而受6 個月以下有期徒刑或拘役之宣告，因身體
    、教育、職業、家庭之關係或其他正當事由，執行顯有困難
    者，得以1 元以上3 元以下折算1 日，易科罰金」，而被告
    行為時之易科罰金折算標準，依修正前罰金罰鍰提高標準條
    例第2 條前段（現已刪除）規定，就其原定數額提高為100
    倍折算1 日，則被告行為時之易科罰金折算標準，應以銀元
    300 元折算1 日，經折算為新臺幣後，應係以新臺幣900 元
    折算為1 日。裁判時即修正後刑法第41條第1 項前段則規定
    ：「犯最重本刑為5 年以下有期徒刑以下之刑之罪，而受6
    個月以下有期徒刑或拘役之宣告者，得以新臺幣1,000 元、
    2,000 元或3,000 元折算1 日，易科罰金」，比較修正前、
    後之易科罰金折算標準，以行為時即修正前之規定，較有利
    於被告。
  (五)綜合上述各條文修正前、後之比較，可知修正前、後之規定
    ，就罰金之最高數額（即刑法施行法第1 條之1 ）部分，對
    被告並無不利，惟修正後之罰金最低數額及易科罰金之折算
    標準，均較修正前提高，且自首之規定由修正前之應減輕其
    刑修正為得減輕其刑，修正後之規定均顯然不利於被告，揆
    諸前揭最高法院決議所揭示之罪刑綜合比較原則，依刑法第
    2 條第1 項前段規定，應整體適用行為時即修正前之規定。
三、核被告甲○○因過失致被害人受重傷害，其所為係犯刑法第
    284 條第1 項後段之過失傷害人致重傷罪。原起訴法條雖為
    刑法第284 條第1 項前段之普通過失傷害罪，惟嗣業經蒞庭
    檢察官當庭更正起訴法條為刑法第284 條第1 項後段之過失
    致重傷罪（見95年1 月26日準備程序筆錄第5 頁），爰不再
    變更起訴法條，附此敘明。又被告於偵查犯罪機關未察覺其
    犯行前，於警方在現場處理時，承認為肇事人自首犯罪接受
    裁判，有臺北縣政府警察局三峽分局交通分隊道路交通事故
    肇事人自首情形紀錄表1 份在卷可按（見94年度他字第2450
    號偵查卷第39頁），符合自首要件，經比較新舊法，應依修
    正前之刑法第62條前段規定，減輕其刑。另被告無駕駛執照
    ，已經被告供承在卷，且有臺北縣政府警察局舉發違反道路
    交通管理事件通知單影本1 件附卷足參，其駕車因而致人受
    傷，依道路交通處罰條例第86條第1 項規定，應依法加重其
    刑。並依法先加後減之。爰審酌被告之素行紀錄（有臺灣高
    等法院被告全國前案紀錄表1 件可按）、智識程度（高中畢
    業），過失之程度、所生之危害、犯罪後仍否認犯行，迄未
    與被害人達成和解並賠償損害等一切情狀，量處如主文所示
    之刑（依最高法院95年度第8 次刑事庭會議決議六、(一)之意
    旨，新法第57條之規定，為法院就刑之裁量審認標準見解之
    明文化，非屬法律之變更，無新舊法比較適用之問題），並
    經比較新舊法，依修正前刑法第41條第1 項前段、修正前罰
    金罰鍰提高標準條例第2 條規定，諭知易科罰金之折算標準
    ，以資懲儆。
據上論斷，應依刑事訴訟法第299 條第1 項前段，道路交通處罰
條例第86條第1 項，刑法第2 條第1 項前段、第284 條第1 項後
段、修正前刑法第62條前段、第41條第1 項前段，罰金罰鍰提高
標準條例第1 條前段、修正前罰金罰鍰提高標準條例第2 條，判
決如主文。
本案經檢察官朱立豪到庭執行職務。
中　　華　　民　　國　　96　　年　　4 　　月　　17　　日
                      交通法庭  審判長法　官  連育群
                                      法  官  曾正耀
                                      法  官  吳幸娥
以上正本證明與原本無異
如不服本判決應於送達後10日內向本院提出上訴狀
                                      書記官　洪惠玲
中　　華　　民　　國　　96　　年　　4 　　月　　17　　日
附錄本案論罪科刑法條全文：
道路交通管理處罰條例第86條第1項
汽車駕駛人，無駕駛執照駕車、酒醉駕車、吸食毒品或迷幻藥駕
車、行駛人行道或行經行人穿越道不依規定讓行人優先通行，因
而致人受傷或死亡，依法應負刑事責任者，加重其刑至二分之一
。
中華民國刑法第284條第1項
（過失傷害罪）
因過失傷害人者，處6月以下有期徒刑、拘役或5百元以下罰金，
致重傷者，處1年以下有期徒刑、拘役或5百元以下罰金。
